【裁判字號】    99,上易,492
【裁判日期】    990526
【裁判案由】    竊盜等
【裁判全文】
臺灣高等法院高雄分院刑事判決         99年度上易字第492號
上  訴  人
即  被  告  甲○○
上列上訴人因竊盜等案件，不服臺灣屏東地方法院99年度易字第
24號中華民國99年2 月26日第一審判決（起訴案號：臺灣屏東地
方法院檢察署98年度偵字第4839、4874、7336、7710、8717、88
71號號），提起上訴，本院判決如下：
     主  文
上訴駁回。
     理  由
一、按「不服地方法院之第一審判決而上訴者，應向管轄第二審
    之高等法院為之。上訴書狀應敘述具體理由。上訴書狀未敘
    述上訴理由者，應於上訴期間屆滿後20日內補提理由書於原
    審法院。逾期未補提者，原審法院應定期間先命補正」、「
    第二審法院認為上訴書狀未敘述理由或上訴有第362 條前段
    之情形，應以判決駁回之。但其情形可以補正而未經原審法
    院命其補正者，審判長應定期間先命補正」，民國96年7 月
    4 日修正公布、同年月6 日施行之刑事訴訟法第361 條、第
    367 條分別定有明文。職是，不服地方法院之第一審判決而
    上訴者，其上訴書狀應敘述具體理由，至於上訴理由是否具
    體，係屬第二審法院審查範圍，則不在命補正之列，此參照
    上開條文之修正理由自明。
二、再所稱具體理由，係指須就不服之判決為具體之指摘而言，
    如僅泛稱原判決認事用法不當或採證違法、判決不公等，均
    非具體理由（法院辦理刑事訴訟案件應行注意事項第162 點
    參照）。復按「所謂具體理由，必係依據卷內既有訴訟資料
    或提出新事證，指摘或表明第一審判決有何採證認事、用法
    或量刑等足以影響判決本旨之不當或違法，而構成應予撤銷
    之具體事由，始克當之（例如：依憑證據法則具體指出所採
    證據何以不具證據能力，或依憑卷證資料，明確指出所為證
    據證明力之判斷如何違背經驗、論理法則）；倘僅泛言原判
    決認定事實錯誤、違背法令、量刑失之過重或輕縱，而未依
    上揭意旨指出具體事由，或形式上雖已指出具體事由，然該
    事由縱使屬實，亦不足以認為原判決有何不當或違法者（例
    如：對不具有調查必要性之證據，法院未依聲請調查亦未說
    明理由，或援用證據不當，但除去該證據仍應為同一事實之
    認定），皆難謂係具體理由，俾與第二審上訴制度旨在請求
    第二審法院撤銷、變更第一審不當或違法之判決，以實現個
    案救濟之立法目的相契合，並節制濫行上訴」（最高法院97
    年度台上字第892 號判決意旨參照）。是如上訴理由書狀並
    未依據卷內訴訟資料，具體指摘原判決認事用法有何違法或
    不當之情形，即屬上訴未敘述具體理由。又上訴書狀未敘述
    具體理由者，其上訴即屬於刑事訴訟法第362 條前段所定「
    上訴不合法律上之程式」之情形，第二審法院自應依同法第
    367 條之規定，以判決駁回之。
三、本件上訴人即被告甲○○因竊盜等案件，經原審判決就其中
    攜帶兇器竊盜，累犯，處有期徒刑7 月；其中收受贓物，累
    犯，處有期徒刑3 月；其中收受贓物，累犯，處有期徒刑3
    月；其中又攜帶兇器竊盜，累犯，處有期徒刑8 月。應執行
    有期徒刑1 年7 月。被告不服，提起上訴，略以：原審判
    處有期徒刑共1 年7 月，深感量刑過重，求改變原判決，給
    予被告重新改過之機會。事實欄（一）中所記載被告持可
    供凶器使用之剪刀竊取檸檬得手後，欲帶離現場時為被害人
    發現，被告見狀逃離等語。事實上被告並未將剪下之檸檬帶
    走且非現行犯，雖被告有為自己不法之行為欲竊取檸檬，但
    無意有事先預謀而攜帶客觀上足有行兇之意圖的凶器來侵犯
    被害人之生命及身體安全的事實行為。被告於事後被查獲時
    也坦承自己於當時無知所犯下之罪刑，深感悔悟，實所行為
    應論以竊盜未遂犯，而不該判處攜帶凶器竊盜而為加重刑責
    。被告前後數次竊盜及數次收受贓物犯行在受刑期間每日
    痛思己過，悔不當初。且家中尚有父親、母親均已年邁需要
    人照顧孝順，懇求從輕量刑讓被告能早日返家孝親云云。
四、查被告甲○○於原判決事實欄（一）所示之時、地，持其不
    詳友人所有之客觀上足以危害人之生命、身體、安全，可供
    兇器使用之剪刀1 把剪取檸檬（重約20餘公斤），竊取得手
    後，置入紙箱內，欲帶離現場，惟被害人乙○○當場發現，
    甲○○見狀旋即逃離，並將竊得之檸檬及上開剪刀均棄置於
    現場等情，業據被告甲○○於原審時坦承：我去彭厝農場偷
    檸檬，但沒有拿走，因為主人來了，我是用剪刀剪的等語不
    諱（見原審聲羈卷第5 頁反面) ，核與證人即被害人乙○○
    於警詢證述之情節相符；再上開檸檬，已據被告甲○○剪斷
    後，並裝入紙箱內乙情，亦為證人乙○○警詢證述在卷，是
    原審以上開檸檬已置於被告甲○○之實力支配下，其犯行已
    屬既遂，此部分係犯刑法第321 條第1 項第3 款之攜帶兇器
    竊盜既遂罪，業已詳敘其所憑之依據、認定理由及法律見解
    ，從形式上觀察，原判決並無認定事實錯誤、違背法令、判
    決適用法則不當之情形；被告甲○○上訴意旨認上開犯行，
    屬竊盜未遂云云，指摘原判決不當，自非可取。
五、又關於刑之量定，係實體法上賦予法院得為自由裁量之事項
    ，倘其未有逾越法律所規定之範圍，或濫用其權限，即不得
    任意指摘為違法。且在同一犯罪事實與情節，如別無其他加
    重或減輕之原因，下級審量定之刑，亦無過重或失輕之不當
    情形，則上級審法院對下級審法院之職權行使，原則上應予
    尊重（最高法院75年度台上字第7033號判例；85年度台上字
    第2446號判決意旨參考）。
六、查原判決業已審酌被告甲○○不思以己力賺取金錢花用，任
    意竊取他人財物，已造成被害人財產上損失，及其2 次受同
    案被告鄭義發委託，收受贓物並代為變賣，顯助長不法財產
    犯罪之盛行，增加被害人尋回失物之困難，誠屬不該，及其
    有竊盜前科，素行不良，竟又再犯上開案件，顯不知警惕自
    持，暨考量其坦承犯行，非無悔意，及其之犯罪動機、目的
    、手段、所獲利益等一切情狀，分別量處上開所示之刑，並
    定執行刑為有期徒刑1 年7 月；業已斟酌關於刑法第57 條
    科刑之一切情狀，在適法範圍內行使裁量權，從輕量刑，核
    無量刑瑕疵或違背法令不當之情形；被告上訴理由仍以原判
    決量刑過重云云，尚非可取，且未指摘原判決關於適用法律
    及量刑等項，有何具體違法或不當之處。
七、綜上所述，本院審酌上情，認原審依被告之自白，並斟酌全
    辯論意旨及調查證據之結果，而依數罪予以論罪科刑，於判
    決內已具體說明論科之理由，及其憑以認定之證據，客觀上
    並無何違法或不當之處，量刑業已從輕。被告上訴意旨所陳
    各語，經核均未依據卷內既有訴訟資料，具體指出或表明原
    判決有何採證、認事、用法等足以影響判決本旨之不當或違
    法之理由，僅係對原判決已說明論斷之事項，徒憑己意再為
    爭執，並未具體指摘原判決有如何採證、認事、用法等違反
    經驗法則之不當或違法，而足以影響判決本旨，應認未符合
    具體理由之要件，揆諸前揭說明，其上訴亦不合法律上之程
    式。
八、爰依刑事訴訟法第367 條前段、第372 條，不經言詞辯論，
    逕為判決如主文。
中    華    民    國    99    年    5     月   26     日
                 刑事第九庭     審判長法  官  莊秋桃
                                      法  官  范惠瑩
                                      法  官  田平安
以上正本與原本無異。
本件不得上訴。
中    華    民    國    99    年    5     月   26     日
                                  書  記  官  張宗芳

司法院資訊處製作；財團法人民間司法改革基金會備份。
